【裁判字號】    98,訴,953
【裁判日期】    980527
【裁判案由】    違反毒品危害防制條例
【裁判全文】
臺灣彰化地方法院刑事判決               98年度訴字第953號
公  訴  人  臺灣彰化地方法院檢察署檢察官
被      告  甲○○
                      弄22號.
                    （現另案羈押於臺灣彰化看守所）
上列被告因違反毒品危害防制條例案件，經檢察官提起公訴（98
年度毒偵字第927號、第947號、第989號），本院依簡式審判程
序判決如下：
    主  文
甲○○施用第一級毒品，累犯，處有期徒刑玖月。又施用第一級
毒品，累犯，處有期徒刑玖月。又施用第一級毒品，累犯，處有
期徒刑玖月。應執行有期徒刑壹年拾月。
    事  實
一、甲○○曾因施用毒品案件，經送觀察、勒戒後，認無繼續施
    用毒品之傾向，於民國89年11月29日執行完畢釋放，並由臺
    灣彰化地方法院檢察署檢察官以89年度毒偵字第5723號為不
    起訴處分確定。再於前開觀察、勒戒執行完畢釋放後5年內
    之94年間因施用毒品案件，經本院判處有期徒刑10月確定，
    而其入監執行後，甫於95年5月8日執行完畢。詎仍不知悔改
    ，復分別基於施用第一級毒品海洛因之犯意，而先後於98年
    3月10日13時許、98年3月18日19時15分許、98年3月21日20
    時許，分別在彰化縣員林鎮○○里○○路○段2巷103弄22號
    及彰化縣員林鎮西東社區活動中心公共廁所等處，以將海洛
    因加水置於針筒後再予施打手臂之方式，各施用海洛因1次
    。嗣先後於98年3月12日2時40分許、98年3月18日21時20分
    許、98年3月22日14時許，為警依法採集其尿液送驗，結果
    均呈嗎啡陽性反應，始悉上情。
二、案經彰化縣警察局員林分局報告臺灣彰化地方法院檢察署檢
    察官偵查起訴。
    理  由
一、被告甲○○於準備程序中，先就前揭犯罪事實為有罪之陳述
    ，且所犯係死刑、無期徒刑、最輕本刑為3年以上有期徒刑
    以外之罪，經本院合議庭依刑事訴訟法第273條之1第1項之
    規定，裁定由受命法官獨任進行簡式審判程序，合先敘明。
二、訊據被告甲○○對於上揭施用第一級毒品海洛因之犯行均坦
    承不諱，且經警於事實欄所示時間先後依法採集其尿液送驗
    ，結果均呈嗎啡陽性反應等情，有尿液代號與真實姓名對照
    認證單及詮昕科技股份有限公司濫用藥物尿液檢驗報告各3
    紙附卷可稽，足徵被告之自白與事實相符。又按修正毒品危
    害防制條例就施用毒品者，僅於「初犯」及「5年後再犯」
    二種情形，有其追訴條件之限制，即須於初犯經觀察、勒戒
    或強制戒治釋放後，5年內均無施用毒品之行為，始能認其
    前所實施之觀察、勒戒或強制戒治已足遮斷毒癮，而得於5
    年後再犯時，再予適用初犯之規定，重行觀察、勒戒等程式
    ；倘5年內已經再犯，被依法追訴處罰，縱其第3次（或第3
    次以上）施用毒品之時間在初犯釋放5年以後，即與「5年後
    再犯」之情形有別，且因已於「5年內再犯」，顯見其再犯
    率甚高，原實施觀察、勒戒或強制戒治，已無法收其實效，
    而無5年戒斷期之存在，自無再經觀察、勒戒及強制戒治之
    必要，應由檢察官逕行起訴，最高法院95年度台非字第59號
    判決、95年度台非字第65號判決及95年度第7次刑事庭會議
    決定足供參照。查本件被告前曾因施用毒品案件，經送觀察
    、勒戒後，認無繼續施用毒品之傾向，於89年11月29日執行
    完畢釋放，並由臺灣彰化地方法院檢察署檢察官以89年度毒
    偵字第5723號為不起訴處分確定；再於前開觀察、勒戒執行
    完畢釋放後5年內之94年間因施用毒品案件，經本院判處有
    期徒刑10月確定，而其入監執行後，於95年5月8日執行完畢
    等情，有臺灣彰化地方法院檢察署刑案資料查註紀錄表及臺
    灣高等法院被告前案紀錄表各1份在卷可參，是以依照上開
    說明，本件被告施用毒品之犯行既經檢察官提起公訴，本院
    自應依法論科。綜上，本件事證明確，被告上開施用毒品之
    犯行，應堪認定。
三、核被告甲○○所為，係犯3件毒品危害防制條例第10條第1項
    之施用第一級毒品罪。被告持有第一級毒品海洛因並進而施
    用，其持有之低度行為均應為施用之高度行為所吸收，不另
    論罪。至其所犯上開3罪間，犯意各別，行為互殊，應予分
    論併罰。再被告於94年間曾因施用毒品案件，經本院判處有
    期徒刑10月確定，而其入監執行後，於95年5月8日執行完畢
    乙節，有臺灣彰化地方法院檢察署刑案資料查註紀錄表及臺
    灣高等法院被告前案紀錄表各1份在卷可憑，則其於5年以內
    故意再犯本件有期徒刑以上之3罪，為累犯，均應依刑法第4
    7條第1項之規定加重其刑。爰審酌被告前曾因施用毒品經送
    觀察、勒戒執行完畢後，猶不思戒絕毒癮、革除惡習，顯未
    能深切悔改並記取教訓，惟念及其施用毒品之犯行，在本質
    上乃屬自我戕害身心健康之行為，且其並未因此而有破壞社
    會秩序或侵害他人權益之情形，以及犯後坦承犯行，態度尚
    佳等一切情狀，就其所犯上開3罪各量處如主文所示之刑，
    並定其應執行之刑，以資懲戒。
據上論斷，應依刑事訴訟法第273條之1第1項、第299條第1項前
段，毒品危害防制條例第10條第1項，刑法第11條前段、第47條
第1項、第51條第5款，判決如主文。
本案經檢察官余建國到庭執行職務。
中    華    民    國    98    年    5     月    27    日
                  臺灣彰化地方法院刑事第三庭
                                      法  官  紀佳良
以上正本證明與原本無異。
如不服本判決，應於收受判決後10日內向本院提出上訴書狀，並
應敘述具體理由；其未敘述上訴理由者，應於上訴期間屆滿後20
日內向本院補提理由書（均須按他造當事人之人數附繕本「切勿
逕送上級法院」）。
中    華    民    國    98    年    5     月    27    日
                                      書記官  詹國立
附錄論罪科刑法條：
毒品危害防制條例第十條：
施用第一級毒品者，處六月以上五年以下有期徒刑。
施用第二級毒品者，處三年以下有期徒刑。


司法院資訊處製作；財團法人民間司法改革基金會備份。
